臺灣臺北地方法院刑事判決　　　　　　　　　　　　　　　九十一年度自字第七號
　　自　訴　人　乙○○
　　被　　　告　甲○○
右列被告因公然侮辱案件，經自訴人提起自訴，本院判決如左：
    主  文
甲○○無罪。
    理  由
一、自訴意旨略以：自訴人乙○○為臺北市立中興醫院（下稱中興醫院）之護理師，
    被告甲○○為中興醫院之工友，於民國九十年十二月二十六日上午，在中興醫院
    供應室，二人因細故發生爭吵，詎被告竟基於公然侮辱之犯意，以「幹你娘」等
    不雅言詞當眾辱罵自訴人。因認被告涉犯刑法第三百零九條第一項之公然侮辱罪
    嫌。
二、按犯罪事實應依證據認定之，無證據不得推定其犯罪事實。又不能證明被告犯罪
    者，應諭知無罪之判決，刑事訴訟法第一百五十四條、第三百零一條第一項分別
    定有明文。再認定不利於被告之事實，須依積極證據，苟積極證據不足為不利於
    被告事實之認定時，即應為有利於被告之認定，更不必有何有利之證據；且認定
    犯罪事實所憑之證據，雖不以直接證據為限，間接證據亦包括在內；然而無論直
    接或間接證據，其為訴訟上之證明，須於通常一般之人均不致有所懷疑，而得確
    信其為真實之程度者，始得據為有罪之認定，最高法院三十年上字第八一六號、
    七十六年臺上字第四九八六號分別著有判例可資參照。
三、訊據被告堅決否認有何公然侮辱犯行，辯稱：當時係自訴人與另一名工友蔡素琴
    不知何故發生口角，被告當時對自訴人稱：「如果有事情請當面跟我說，不要在
    後面講」，但絕對沒有罵三字經等語。經查：
（一）自訴人與案外人蔡素琴於九十年十二月二十六日上午九時許，在中興醫院供應
      室，發生口角爭執，被告當時雖在場，然並未口出「幹你娘」等穢言，此經在
      場證人朱美鴛、洪富美、蔡素琴、唐和子證述明確（朱美鴛部分見本院卷第二
      十七頁之訊問筆錄。洪富美部分見本院卷第五十七至五十九頁之訊問筆錄。蔡
      素琴部分見本院卷第五十九至六十頁之訊問筆錄。唐和子部分見本院卷第六十
      至六十一頁之訊問筆錄。）
（二）至證人吳淑貞固到庭結證稱：「自訴人罵蔡素琴說：你以為你家的小孩有多了
      不起，旁邊有位工友蕭錦翠說那是人家的小孩優秀，你不要扯到人家小孩的事
      情，接著好幾位工友（因為當時大家走來走去，我無法確定是誰）對著自訴人
      罵，我也是一邊工作，一邊聽到他們講話，他們說什麼我也忘記了，我來來回
      回走的時候，當我走回放包布的玻璃櫃時，陸陸續續有些工友一邊做事一邊與
      自訴人對罵、吵架，忽然間我就聽到甲○○很大聲、很生氣地用臺語罵了『幹
      你娘』等三字經」等語（見本院卷第七十七頁之審判筆錄）。然查：
    １、證人吳淑貞既證稱於發生爭吵當時，眾人均在工作，有多名工友陸續與自訴
        人對罵，無法確認何人，顯見當時場面應係相當混亂，則處此混亂之情境下
        ，證人吳淑貞何以竟能明確指證被告以「三字經」辱罵自訴人，而非其他人
        所為？
    ２、再者，依證人洪富美證稱：（問：在場有誰？）供應室有敷料儲存區、清洗
        區、消毒區等，當時自訴人、我（洪富美）、蔡素琴在敷料儲存區，吳（淑
        貞）小姐進進出出於敷料儲存區及消毒區，唐（和子）小姐、被告在清洗區
        等語（見本院卷第五十八頁之訊問筆錄），核與證人吳淑貞所述其來來回回
        走動之情節相符。則案發當時證人吳淑貞係來回走動於供應室之敷料儲存區
        及消毒區之間，並未與位於清洗區之被告及位於敷料儲存區之自訴人共處同
        一地點。而當時與被告同位於清洗區之證人唐和子，及與自訴人同位於敷料
        儲存區之證人洪富美、蔡素琴，既均證稱並未聽見被告出言辱罵自訴人，何
        以未與被告或自訴人共處一處，且不時來回走動工作之證人吳淑貞，竟能清
        楚地聽到被告以「三字經」辱罵自訴人，實不無疑問。
    ３、是以證人吳淑貞上開證述，既非無「合理可疑」之處；而經核其他在場證人
        朱美鴛、洪富美、蔡素琴、唐和子之證述情節彼此相符，且合乎情理，自以
        後者之證言為可採。
（三）綜上所述，自訴人之片面指訴容有瑕疵，復查無其他積極事證足認被告有何自
      訴人指訴之公然侮辱犯行，不能證明被告犯罪，自應為被告無罪判決之諭知。
據上論斷，應依刑事訴訟法第三百四十三條、第三百零一條第一項前段，判決如主文
。
中　　　華　　　民　　　國　　　九十一　　年　　　四　　　月　　三　　　日
臺灣臺北地方法院刑事第一庭
                                          法　官
右正本證明與原本無異。
如不服本判決，應於判決送達後十日內，向本院提出上訴狀。
                                          書記官
中　　華　　民　　國　　　八十　　　　年　　　　　　　月　　　　　　　日
